臺灣臺北地方法院民事裁定　　　　　99年度執消債更字第28號
聲　請　人
即債務人　　楊國宏（原名楊仁誠）
關　係　人
即保證人　　郭月英
相　對　人
即債權人　　中國信託商業銀行股份有限公司
法定代理人　辜濂松
相　對　人
即債權人　　萬泰商業銀行股份有限公司
法定代理人　盧正昕
代　理　人　王怡潔
　　　　　　莊政文
相　對　人
即債權人　　國泰世華商業銀行股份有限公司
法定代理人　汪國華
代　理　人　馮佳慧
相　對　人
即債權人　　花旗（台灣）商業銀行股份有限公司
法定代理人　管國霖
相　對　人
即債權人　　遠東國際商業銀行股份有限公司
法定代理人　洪信雄
相　對　人
即債權人　　台新國際商業銀行股份有限公司
法定代理人　蔡榮棟
相　對　人
即債權人　　台北富邦商業銀行股份有限公司
法定代理人　韓蔚廷
代　理　人　蘇啟新
上列當事人間聲請消費者債務清理事件，本院裁定如下：
    主  文
債權人會議可決如附件一所示之更生方案應予認可。
債務人在未依更生條件全部履行完畢前，應受如附件二所示之生
活程度限制。
    理  由
一、按更生方案經可決者，法院應為認可與否之裁定；法院為認
    可之裁定時，因更生方案履行之必要，對於債務人在未依更
    生條件全部履行完畢前之生活程度，得為相當之限制；又法
    院得將更生方案之內容及債務人財產及收入狀況報告書通知
    債權人，命債權人於法院所定期間內以書面確答是否同意該
    方案，逾期不為確答，視為同意；同意及視為同意更生方案
    之已申報無擔保及無優先權債權人過半數，且其所代表之債
    權額，逾已申報無擔保及無優先權總債權額之二分之一時，
    視為債權人會議可決更生方案，消費者債務清理條例第62條
    第1項、第2項及第60條第1項、第2項分別定有明文。次按更
    生方案認可裁定有二，即更生方案經債權人會議可決之認可
    裁定與不經債權人會議可決之逕行認可裁定，前者情形，法
    院原則上應予認可，並無裁量之餘地，惟為免更生方案對部
    分債權人不利致失平等或更生方案、更生程序有不合法情事
    ，同條例第63條第 1項乃明定法院例外不認可之事由；後者
    情形，係考量債務人如係有固定收入者，且其方案條件公允
    ，縱未經可決，於不具備同條例第64條第 2項所定不認可之
    事由，亦得不經債權人會議可決而逕行認可，有同條例第63
    條及第64條立法理由、張登科著消費者債務清理條例第 157
    頁至第 162頁足資參照，故於更生方案經債權人會議可決之
    情形，僅應審酌有無具備同條例第63條第 1項所定不認可之
    事由，而毋庸審酌同條例第64條第1、2項之情形，合先敘明
    。
二、查本件債務人聲請更生，前經本院99年度消債更字第50號裁
    定開始更生程序，債務人所提更生方案條件為自認可裁定確
    定之次月起，以每1個月為1期，每期在每月10日給付，第 1
    期清償新台幣(下同)1,381,272元，計1期，第 2期至第96期
    每期清償5,000元，計95期，履行期間合計8年96期，該方案
    清償總額1,856,272元 (計算式：1,381,272＋5,000×95＝
    1,856,272元)，總清償比例100%，每期於當月10日(含)以前
    付款予最大債權金融機構，由其統一辦理收款及撥付款項予
    各金融機構債權人，費用由債務人負擔，並提供其母甲○○
    為第一期金額 1,381,272元之保證人，該方案經本院以民國
    100年6月21日北院木99執消債更焱字第28號函通知各債權人
    於文到 7日內以書面確答是否同意，債權人台新國際商業銀
    行股份有限公司、萬泰商業銀行股份有限公司、台北富邦商
    業銀行股份有限公司、中國信託商業銀行股份有限公司及甲
    ○（台灣）商業銀行股份有限公司以書面確答同意，有陳報
    狀各在卷足憑，債權人國泰世華商業銀行股份有限公司及遠
    東國際商業銀行股份有限公司均於100年6月24日收受上開通
    知，有送達回證在卷可稽，茲已逾期，迄未以書面表示意見
    ，應視為同意，依上開規定及說明，本件為全體債權人會議
    可決更生方案，除有同條例第63條第 1項所定不認可事由外
    ，本院原則上應予認可。
三、次查債務人從事販賣美髮專業剪刀工作，每月平均收入約18
    ,000元，由其友人陳立方提供上開貨品供其銷售，有陳立方
    出具之證明書在卷為憑，其每月支出提列12,999元，包含扶
    養88年次之未成年女3,500元及個人支出9,499元，有全戶戶
    籍資料查詢結果在卷足憑，已低於台北市 100年度每人每月
    最低生活費用14,794元，顯無浪費情事，其每月收入扣除支
    出之餘額約5,000元，第1期清償1,381,272元，第1期金額係
    以其母甲○○為保證人，查甲○○名下有足額之存款，有戶
    名甲○○之臺灣銀行綜合存款存摺明細在卷可稽，第 2期至
    第96期每期均以每月收入扣除支出之餘額 5,000元為清償，
    核該清償條件，並無同條例第63條第1項第8款所定無履行可
    能之事由；再各債權人之受償率均一致，且本件係全體債權
    人可決之情形，自無同條例第63條第1項第1款所定不公允之
    情事，本件復查無同條例第63條第 1項其他各款所定不認可
    之消極事由存在，爰依同條例第62條第 1項規定，以裁定認
    可該更生方案。另依同條例第62條第 2項規定，就債務人在
    未依更生條件全部履行完畢前之生活程度，予以相當之限制
    ，爰裁定如主文。
四、如不服本裁定，應於裁定送達後10日內，以書狀向本院司法
    事務官提出異議。
中    華    民    國   100    年    7     月    12    日
                民事執行處  司法事務官  林夢雯
附件一：更生方案。
附件二：更生債務人之生活限制。